Inventaris van het archief van de Kanselarij der Nederlandse Orden, 1815-1994
Nationaal Archief, Den Haag
- Taakuitvoering, 3
  - Bij wet ingestelde Nederlandse onderscheidingen, 3.2
    - Koninklijke Besluiten van benoemingen in de Orde van Oranje-Nassau en de Orde van de Nederlandse Leeuw, 1892-1993; 67-231, 899-902; 165 banden
      - 1991 - II, 223
      - 1991 - III, 224
      - 1991 - IV, 225
      - 1992 - I, 226
      - 1992 - II, 227
      - 1992 - III, 228
      - 1993 - I, 229
      - 1993 - II, 230
      - 1993 - III, 231
      - 1994 - I, 900
      - 1994 - II, 901
      - 1994 - III, 902
    - Kaartsysteem op familienaam van de gedecoreerden in één van de civiele orden, z.d.; 652-870; kaartsysteem
      Zie voor raadpleging van deze inv.nrs. de cd-roms, t.w. de inv.nrs. 889-898
      - Aa, A. van der - Acton, F., 652
      - Adam, A. - Albers, mevr. H.B.M. Schade, 653
      - Albersen, B.J. - Amersfort, P.J. van, 654
      - Amersvoort, C.P. van - Arensbergen, T.J.P. van, 655
      - Arensen, B. - Augustijn, mevr. M.C. Ven, 656
      - Aukema, P. - Baje, A., 657
      - Bak, A.F. - Balkt, G.J. ter, 658
      - Ballast, A. - Basijn, J., 659
      - Batavier, A. - Beekes, W., 660
      - Beekhof, A. - Bekx, A., 661
      - Bel, A.J. - Berens, J.W.M., 662
      - Berenschot, B.W. - Berger, A., 663
      - Berger, A.G. - Besselaar, H., 664
      - Besselaar, J.H. - Bezuyen, P., 665
      - Bhagwandin, B.J. - Blankert, mevr. J.A. Veltman, 666
      - Blankespoor, C. - Blom, mevr. A.B.H. Bruin, 667
      - Blom, Q.A.L.de - Boer, A. de, 668
      - Boer, A.H. de - Boezem, C.F.L.M. van den, 669
      - Boeuf, F. - Bolijn, N., 670
      - Bom, A. - Boomstra, mevr. E.J. Quërngester, 671
      - Boon, A. - Borst, C. van der, 672
      - Borstel, L.W. - Boshamer, A., 673
      - Bosheide, E.J.K.C. van - Bourgonje, mevr. T. Bakker, 674
      - Bourgonjen, H.B. - Braet, R., 675
      - Braga, A. - Breedijk, A.M., 676
      - Breedijk, J. - Brinkerink, W.N., 677
      - Brinkers, G.C. - Broers, H.W.J., 678
      - Broers, J. - Broz Tito, J., 679
      - Bruce, G.I. - Brundel, J., 680
      - Brune, H.F. - Buisman, G., 681
      - Buisman, H.G. - Burgt, T.L. van der, 682
      - Burgwal, G. - Bijl, mevr. L. Schilperoord van der, 683
      - Bijlaard, ir. P.P. - Carstens, mevr. C.M. Roo de, 684
      - Carter, A.H. - Clemminck, J.J., 685
      - Cléophas, J.A.J. - Coom be-Fehnant, A.H.S., 686
      - Coone, A. - Crawfurd, B., 687
      - Cre bas, H.A. - Dakkus, P.M.W., 688
      - Dal, A. - Daoelas, A.M., 689
      - Dapper, D. - Dekkers, A., 690
      - Dekkers, A. - Deuzing, J., 691
      - Eva, Mahendra Bir Bikram Shah - Dionisius, C.B., 692
      - Diphoorn - Domstorff, M.C., 693
      - Don, A. - Doornebosch, T., 694
      - Doornekamp, C. - Dreyer, J.W., 695
      - Drie, G. van - Duhoux, H.K., 696
      - Duif, A. - Duovák, J., 697
      - Dwarkasing, E.S. - Dijkers, W.F., 698
      - Dijkgraaf, A. - Edzes, ir. T.A., 699
      - Ee, A. van - Ekstijn, J.L., 700
      - EL Lewa Mahmoud Hamdy el Deep Pasha - Emster, W.J. van den, 701
      - Enckevort, F.H. van - Ermstrang, H.J., 702
      - Ernberg, A. - Evers, L., 703
      - Evers, L. - Falter, W., 704
      - Fama, J.H. - Fleskes, P.E., 705
      - Fleumer, G. - Franken, G., 706
      - Franken, G.C. - Fyth, M., 707
      - Gaade, C.J. - Geerlink, A., 708
      - Geerestein, C. van - Genot, J., 709
      - Gent, A. van - Geurts, W.E, 710
      - Geurts, W.H. - Ginkel, mr. H. Fievez de Malines van, 711
      - Ginneke, A. van - Gompes, M., 712
      - Gon, D. - Gouwe, J.A.C. van der, 713
      - Gouweleeuw, J.C. - Graziani, 714
      - Grebber, E. de - Groeneveld, F.O.C., 715
      - Groeneveld, G. - Groot, N.W. de, 716
      - Groot, P. de - Günssel, E., 717
      - Gunst, A.M. - Haaren, L.H. van, 718
      - Haaren, P. van - Hajer, J., 719
      - Hak, A. - Hans, W., 720
      - Hansard, J. - Hartgrink, mevr. A.W. Droog, 721
      - Harthold, R.H. - Havinga, W., 722
      - Hawinkels, A.P.H. - Heide, J.H. van der, 723
      - Heide, K. van der - Helwig, J., 724
      - Hem, P. van der - Henny, J.W., 725
      - Henrar, T. - Herzog, H., 726
      - Hes, A.A. - Hexspoor, A.H., 727
      - Hey, A. - Hiep, G.J., 728
      - Hierck, H.J. - Hoek, mevr. N. Tollenaar van den, 729
      - Hoek, A. van der - Hofman, L., 730
      - Hofman, M. - Holswilder, W.J., 731
      - Holt, H.J. - Hoogendoorn, G.C., 732
      - Hoogendoorn, G.C. - Hopster, J., 733
      - Hor, A. van der - Houten, J.J. van, 734
      - Houten, J.J. van - Huisman, J., 735
      - Huisman, J.C. - Hustinx, P.P.J., 736
      - Hut, H. - Irsen, B.P.A. van, 737
      - Isa, Raden Hadji Moeehamad - Jansema, Th., 738
      - Jansen, dr. A. - Jansen, W.J., 739
      - Jansen, W.J. - Java, N., 740
      - Jeandet Felix Muffat - Jong, J.A.M. de, 741
      - Jong, H.K. de - Jongeneel, P., 742
      - Jongeneel, P.C. - Joziasse, W., 743
      - Jubels, D. - Kamp, J.H., 744
      - Kamp, J.J. - Karvink, A., 745
      - Kas, A. - Kempeners, N.H., 746
      - Kemper, A.W.J.C. - Ketwich, Verschuur, J.D. van, 747
      - Keuben, B.H. - Kindt, Th.F., 748
      - King, C. - Kleine, Toereers, G.C., 749
      - Kleine, G.M. de - Kloosterman, J., 750
      - Kloosterman, J.B. - Knoups, mevr. M.C. Zelis, 751
      - Knubben, A.W. - Koiter, B.A., 752
      - Kok, A. - Koning, J.P., 753
      - Koning, J.R. - Koopman, E.Th. Scheltinga, 754
      - Koopmans, A. - Korsse, H., 755
      - Korssen, A.J. - Kox, W.A.J., 756
      - Koyck, D. - Kreijenzang, J., 757
      - Kreke, J. van de - Kroontje, W., 758
      - Kroos, A. - Kuilman, J.A., 759
      - Kuilman, M. - Kuypers, H., 760
      - Kuypers, H. - Labrijn, W., 761
      - Lacambre - Landa, W.J.P., 762
      - Landaal, B. - Lapré, S.A., 763
      - Laqueuille, D.L. - Leentjes, D., 764
      - Leentvaar, A. - Leiker, S., 765
      - Leinders, J.M. - Leunisse, J.M., 766
      - Leunissen, G.J.P. - Lieshout, J.A.R. van, 767
      - Lieshout, J.A.W. - Lingen, A.P. van, 768
      - Lingen, G. van - Lojenga, W.J., 769
      - Lok, A. - Lotz, A., 770
      - Lou Tseng Tsiang - Lurvink, J.B., 771
      - Lus, M.G. Ruys-Barbiers - Maasen, L., 772
      - Maaskant, A. - Mande, R.G., 773
      - Mandej, M. - Marskamp, E.J., 774
      - Marsman, A. - Mayvis, W.M.L., 775
      - Mazairac, J.A. - Meiland, A.L., 776
      - Meiliese, J. - Messcher, F., 777
      - Messel, G.van - Meyer, D.W., 778
      - Meyer, E. - Mickers, J.F., 779
      - Midavaine, J. - Moerman, D., 780
      - Moerman, D. - Monningh, J.M., 781
      - Monnink, A.J. - Mostertman, J.H., 782
      - Motilal Purshotam Pandya - Mulier, B.J. Houtsma, 783
      - Mulk, Abdul Hussein, Kham - Naaykens, C.P.C.M. Netten, 784
      - Nab, A. - Netscher, H.P., 785
      - Netten, A. - Nieuwenhuyze, M., 786
      - Nieuwenhuyzen, A.F. - Noorloos, N.C. van, 787
      - Noorman, A. - Nijhoff, W. Ruiter de, 788
      - Nyholm, H.A. - Oeyen, U.W.H. van, 789
      - Offenbeek, A. van - Oomsen, J., 790
      - Ooninckx, F.K.N.A. - Ootmar, P.J., 791
      - Ooy, G. van - Otterspeer, W., 792
      - Otterspoor, C.J.J. - Overwater, T., 793
      - Overweel, C. - Pas, mevr. N. Visser van der, 794
      - Pasanea, J.D. - Pemmelaar, J.M., 795
      - Pen, F.A. - Pex, W.F.H., 796
      - Peyen, A.J. - Plantz, W.R., 797
      - Plas, A. - Pol, P.J. van, 798
      - Pol, A. van de - Popovits, J.D., 799
      - Popp, G.S. - Pranger, R., 800
      - Pranger, S. - Pustjens, P.J.H., 801
      - Put, A. - Rabelink, R., 802
      - Raben, B.F. - Redelaar, A., 803
      - Redelé, J.C. - Remunt, F., 804
      - Rémy, A. - Reuzer, M.M., 805
      - Revallier, W.A. - Ringers, ir. H.J., 806
      - Ringers, dr.ir. J.A. - Roessink, H. Groot, 807
      - Roest, A. - Roodzant, W.K., 808
      - Roof, G.Th. - Rorijs, H., 809
      - Ros, A. - Rozenbeek, J.J., 810
      - Rozenberg, A. - Ruijtenburg, W.C., 811
      - Ruijter, A. - Rijswijk, P. van, 812
      - Rijswijk, Th. van - Santvliet, mevr. J.P.W. Staal van, 813
      - Santvoord, A.A.W. van - Schanzer, C., 814
      - Schapendonk, H.J. - Schepop, W.L. van de, 815
      - Schepp, C.L. - Schmedding, H.P.M., 816
      - Schmeets, M. - Schoneveld, mevr. B. Smit, 817
      - Schonewille, A. - Schras, P., 818
      - Schrauwen, A. - Schut, F.D., 819
      - Schut, G. - Sellis, J., 820
      - Sellmeyer, C.H.M. - Siksma, H., 821
      - Silberman, B. - Slavescu, V., 822
      - Slebos, A.F. - Sluijters, L.M.J. van, 823
      - Slijderink, P.N. - Smit, I., 824
      - Smit, J. - Smuts, J.C., 825
      - Smijers, A.A. - Sokromo, H., 826
      - Sol, A. - Speelberg, J.W., 827
      - Speeleveld, C.T. - Sprij Leverton, H., 828
      - Spucich, H. - Stchéeglow, W., 829
      - Stea, dr. R. - Stek, W.H. van der, 830
      - Stekelenburg, A. - Stjernstedt, N.F. baron, 831
      - Stob, J. - Straathof, T.H.J., 832
      - Straatjes, P.J. - Stuurop, J., 833
      - Stuurstraat, J. - Sijpesteyn, C.A. van, 834
      - Sijpkens, C.C. - Telten, J., 835
      - Temes, L. Fernandez-Cid de - Theus, J.M., 836
      - Thewissen, G. - Tilborghs, F.H.W., 837
      - Tilburg, B.C. - Tollenaar, mevr. A.M. Jansen, 838
      - Tollenaere, V. de - Trompen, A.J.A., 839
      - Tromper, A. - Uenk, J.H., 840
      - Uffelaar, B. - Valkenier, mevr. A. Knoppers, 841
      - Valkering, D.W. - Veenhuizen, E. van, 842
      - Veenhuys, G.J.B. - Veldhuis, G.W., 843
      - Veldhuis, H. - Venmans, P., 844
      - Venne, J. - Verhagen, G.Th., 845
      - Verhagen, H. - Verkijk, W., 846
      - Verlaak, J.J.M. - Verschuren, W.A., 847
      - Verschut, W. - Vestjens, T.J.H., 848
      - Vet, A. - Visser, B.W., 849
      - Visser, C. - Vleeming, W.J., 850
      - Vleugel, T. van der - Vogelezang, L.J., 851
      - Vogelpoel, F.A.L. - Voorthuysen, C.M. Driessen van, 852
      - Voortman, A. - Voys, H. de, 853
      - Vrakking, H.E. - Vries, O. de, 854
      - Vries, P. de - Vijfeijken, W.H.J. van de, 855
      - Vijfhuizen, J. - Wal, F. van der, 856
      - Wal, G. van der - Wassard, M.A., 857
      - Wasscher, A. - Weert, G.J. van der, 858
      - Weerhof, A. van de - Wentink, mevr. A.B. Schieven, 859
      - Wentsel, B. - Westerlaken, P.A. van der, 860
      - Westerling, F.H. - Wibbens, H., 861
      - Wich, J. - Wilde, Th. van der, 862
      - Wildeboer, A. - Wilt, W. van der, 863
      - Wilten, A.W. - Wit, J.A. de, 864
      - Wit, J.C. de - Wolfraad, J.C., 865
      - Wolfs, A. - Wulms, P., 866
      - Wulp, A. van der - Wijngaarden, W. van den, 867
      - Wijngaards, D.J. - Zandwijk, C. van, 868
      - Zanen, A. - Zoetemeyer, L., 869
      - Zoeten, A. de - Zwarenkant, A.P., 870
    - Militaire Willems-Orde, 3.2.1
      - Algemeen, 3.2.1.1
        - Ingekomen en minuten van uitgaande stukken, 1941-1990; 638-640; 2 omslagen en 1 pak
          - 1941-1946, 638
          - 1953-1986, 639
          - 1988-1990, 640; pak
        - Kaartsysteem op familienaam van de gedecoreerden in één van de militaire orden, z.d.; 641; kaartsysteem
          Zie voor raadpleging van dit inv.nr. de cd-roms, t.w. de inv.nrs. 889-898.
        - Kaartsysteem op familienaam van de gedecoreerden in één van de militaire orden, z.d.; 875-881; kaartsysteem
          - Aalderen, J. van - Bijvank, H.J., 875
          - Galdwell, H.J. - Griet, E., 876
          - Griffioen, M. - Kiewiet, E.J.C. Jonge de, 877
          - Kiezebrink, C. - Mitchell, L.G., 878
          - Moa - Roozen, P.A.H., 879
          - Ros, H. - Trip, F.Th. Laman, 880
          - Tromp, F.G.G. - Zijlstra, J.W., 881
        - Stukken betreffende bevorderingen van officieren en benoemingen Militaire Willemsorde, 1901-1953; 638A
          Aangetroffen in inv.nr. 638. Bevat o.a. afschrift van rapport over het militair optreden van luitenant Hendrik Colijn en voorstel tot zijn bevordering (1901)
        - Stukken betreffende het Kapittel, ridders in de pers, 1921-1967; 642; omslag
        - Lijst van dossiers van het Kapittel, 1964-1965; 643; stuk
        - Alfabetische registers op naam van de ridders, 1815-1955; 232-234; 3 delen
          - 1815-1844, 232
          - 1845-1905, 233
          - 1906-1955, 234
        - Diversen inschrijvingsregisters, 1815-1955; 235-293; 59 delen
          - Grootkruis 1815 juli 8, KB nr. 15, volgnr. 1 - 1965 nov. 3, KB nr. 51, volgnr. 51, 235
          - Commandeurs, 1815-1949, 236-237; 2 delen
            - 1815 juli 8, KB nr. 15, volgnr. 1 - 1865 feb. 25, KB nr. 72, volgnr. 67, 236
            - 1870 sep. 2, KB nr. 23, volgnr. 68 - 1949 juni 17, KB nr. 53, volgnr. 84, 237
          - Ridders 3e klas, 1815-1948, 238-242; 5 delen
            - 1815 juli 8, KB nr. 15, volgnr. 1 - 1816 feb. 20, KB nr. 63, volgnr. 71, 238
            - 1816 feb. 20, KB nr. 63, volgnr. 72 - 1821 sep. 29, KB nr. 91, volgnr. 133, 239
            - 1821 nov. 8, KB nr. 15, volgnr. 134 - 1833 feb. 2, KB nr. 86, volgnr. 211, 240
            - 1833 aug. 26, KB nr. 30, volgnr. 212 - 1974 okt. 6, KB nr. 10, volgnr. 314, 241
            - 1874 okt. 6, KB nr. 10, volgnr. 315 - 1948 juli 14, KB nr. 5, volgnr. 392, 242
          - Ridders 4e klas, 1815-1955, 243-293; 51 delen
            - 1815 juli 8, KB nr. 15, volgnr. 1 - 1815 juli 18, KB nr. 68, volgnr. 76, 243
            - 1815 juli 18, KB nr. 68, volgnr. 77 - 1815 aug. 11, KB nr. 17, volgnr. 176, 244
            - 1815 aug. 11, KB nr. 17, volgnr. 177 - 307, 245
            - 1815 aug. 11, KB nr. 17, volgnr. 308 - 438, 246
            - 1815 aug. 11, KB nr. 17, volgnr. 439 - 559, 247
            - 1815 aug. 11, KB nr. 17, volgnr. 560 - 1815 aug. 17, KB nr. 77, volgnr. 690, 248
            - 1815 aug. 17, KB nr. 77, volgnr. 691 - 1815 sep. 29, La G.C. volgnr. 818, 249
            - 1815 okt. 22, KB nr. 13, volgnr. 819 - 1816 nov. 24, La L2 volgnr. 918, 250
            - 1816 nov. 24, La L2 volgnr. 919 - 1817 nov. 25, KB nr. 58, volgnr. 974, 251
            - 1818 feb. 2, KB nr. 13, volgnr. 975 - 1822 mei 7, KB nr. 29, volgnr. 1068, 252
            - 1822 mei 7, KB nr. 29, volgnr. 1069 - 1124, 253
            - 1822 mei 7, KB nr. 29, volgnr. 1125 - 1183, 254
            - 1822 mei 7, KB nr. 29, volgnr. 1184 - 1827 mei 8, KB nr. 16, volgnr. 1251, 255
            - 1828 jan. 21, KB nr. 119, volgnr. 1252 - 1828 nov. 22, KB nr. 28, volgnr. 1318, 256
            - 1828 nov. 22, KB nr. 28, volgnr. 1319 - 1830 nov. 16, KB nr. 59, volgnr. 1399, 257
            - 1830 nov. 16, KB nr. 59, volgnr. 1400 - 1494, 258
            - 1830 nov. 16, KB nr. 59, volgnr. 1495 - 1587, 259
            - 1839 nov. 16, KB nr. 59, volgnr. 1588 - 1831 mrt. 10, KB nr. 74, volgnr. 1646, 260
            - 1831 mrt. 10, KB nr. 74, volgnr. 1647 - 1831 juli 29, KB nr. 73, volgnr. 1714, 261
            - 1831 juli 29, KB nr. 73, volgnr. 1715 - 1831 aug. 31, KB nr. 113, volgnr. 1788, 262
            - 1831 aug. 31, KB nr. 113, volgnr. 1789 - 1831 sep. 4, KB nr. 93, volgnr. 1874, 263
            - 1831 sep. 4, KB nr. 93, volgnr. 1875 - 1831 okt. 12, KB nr. 92, volgnr. 1955, 264
            - 1831 okt. 12, KB nr. 92, volgnr. 1956 - 2050, 265
            - 1831 okt. 12, KB nr. 92, volgnr. 2051 - 2148, 266
            - 1831 okt. 12, KB nr. 92, volgnr. 2149 - 2255, 267
            - 1831 okt. 12, KB nr. 92, volgnr. 2256 - 1831 nov. 2, KB nr. 24, volgnr. 2363, 268
            - 1831 nov. 2, KB nr. 24, volgnr. 2364 - 1832 feb. 3, KB nr. 111, volgnr. 2432, 269
            - 1832 feb. 3, KB nr. 111, volgnr. 2434 - 1833 feb. 2, KB nr. 86, volgnr. 2511, 270
            - 1833 feb. 2, KB nr. 86, volgnr. 2512 - 2616, 271
            - 1833 feb. 2, KB nr. 86, volgnr. 2617 - 1834 mrt. 11, KB nr. 98, volgnr. 2697, 272
            - 1834 mrt. 11, KB nr. 98, volgnr. 2698 - 1838 mei 8, KB nr. 72, volgnr. 2798, 273
            - 1838 mei 8, KB nr. 72, volgnr. 2790 - 1842 feb. 24, KB nr. 76, volgnr. 2872, 274
            - 1842 feb. 24, KB nr. 76, volgnr. 2873 - 1846 dec. 6, KB nr. 4, volgnr. 2961, 275
            - 1846 dec. 6, KB nr. 4, volgnr. 2962 - 1850 apr. 12, KB nr. 76, volgnr. 3130, 276
            - 1850 mei 14, KB nr. 65, volgnr. 3131 - 1854 juni 5, KB nr. 13, volgnr. 3161, 277
            - 1854 okt. 21, KB nr. 103, volgnr. 3162 - 1857 feb. 15, KB nr. 90, volgnr. 3382, 278
            - 1857 apr. 19, KB nr. 74, volgnr. 3383 - 1860 juni 22, KB nr. 69, volgnr. 3546, 279
            - 1860 juni 22, KB nr. 69, volgnr. 3547 - 1861 feb. 18, KB nr. 82, volgnr. 3669, 280
            - 1861 feb. 18, KB nr. 82, volgnr. 3670 - 1863 mrt. 7, KB nr. 68, volgnr. 3780, 281
            - 1863 mrt. 7, KB nr. 68, volgnr. 3781 - 1865 apr. 11, KB nr. 84, volgnr. 3886, 282
            - 1865 apr. 12, KB nr. 62, volgnr. 3887 - 1874 okt. 6, KB nr. 10, volgnr. 4019, 283
            - 1874 okt. 6, KB nr. 10, volgnr. 4020 - 4136, 284
            - 1874 okt. 6, KB nr. 10, volgnr. 4137 - 1877 mrt. 24, KB nr. 5, volgnr. 4269, 285
            - 1877 mrt. 24, KB nr. 5, volgnr. 4270 - 1880 sep. 7, KB nr. 7, volgnr. 4471, 286
            - 1881 mrt. 31, KB nr. 8, volgnr. 4472 - 1895 apr. 9, KB nr. 32, volgnr. 4620, 287
            - 1895 apr. 9, KB nr. 32, volgnr. 4621 - 1897 mei 24, KB nr. 59, volgnr. 4793, 288
            - 1897 mei 24, KB nr. 59, volgnr. 4794 - 1901 okt. 23, KB nr. 59, volgnr. 4980a, 289
            - 1901 okt. 23, KB nr. 59, volgnr. 4981 - 1906 mrt. 13, KB nr. 30, volgnr. 5215, 290
            - 1906 mrt. 17, KB nr. 22, volgnr. 5216 - 1910 mrt. 3, KB nr. 39, volgnr. 5424, 291
            - 1910 mrt. 31, KB nr. 52, volgnr. 5425 - 1948 aug. 20, KB nr. 35, volgnr. 5608, 292
            - 1948 aug. 28, KB nr. 49, volgnr. 5609 - 1955 mei 14, KB nr. 20, volgnr. 5671, 293
        - Algemene Naamlijst van Ridders van de Militaire Willems Orde, 1815-1883; 906; 1 deel
        - Naamlijst met eervolle meldingen bij de dagorder nr. 1 en 2 van de Militaire Willems Orde, 1822-1883; 907; 1 deel
        - Koninklijke Besluiten, 1815-1961; 294-306; 13 banden
          - 1815-1819, 294
          - 1820-1830, 295
          - 1831-1834, 296
          - 1835-1842, 297
          - 1843-1853, 298
          - 1854-1863, 299
          - 1864-1873, 300
          - 1874-1882, 301
          - 1883-1893, 302
          - 1894-1904, 303
          - 1905-1935, 304
          - 1940-1949, 305
          - 1950-1961, 306
        - Kaartsysteem op familienaam van de gedecoreerden in de Militaire Willems-Orde, Aulnis de Bourouill, P.L. - Zijlmans, A., z.d.; 887; kaartsysteem
        - Kaartsysteem op familienaam van de gedecoreerden in de Militaire Willems-Orde voor niet leden, Barnett, J.P. - Tucker, R.H., z.d.; 885; kaartsysteem
        - Kaartsysteem op het vaandel in de Militaire Willems-Orde, z.d.; 886; kaartsysteem
          Geordend op regiment.
        - Koninklijke Besluiten van overleden ridders, ca. 1955; 645; pak
          Bevat de KB's van G. Badings - J.L.L.M. Wiitich.
          Op de KB's staat de reden van onderscheiding vermeld.
        - Afschriften van Koninklijke Besluiten Militaire Willems-Orde met "eervolle vermelding"en "eresabel", ca. 1960; 646; omslag
          Betreft mutaties van eerdere Koninklijke Besluiten.
          Met voorin een overzicht van alle ridders "eervolle vermeldingen".
        - Afschriften van Koninklijke Besluiten Militaire Willems-Orde en Vliegerkruis, [1960]; 647; omslag
        - Stukken betreffende wijziging van de Wet houdende instelling van de Militaire Willems-Orde, 1824-1946, 1993; 307; pak
        - Stukken betreffende de tekenen van onderscheidingen behorende bij de Militaire Willems-Orde, 1990-1991; 644; omslag
        - Stukken betreffende de wijziging van de Wet op de Militaire Willems-Orde, 1936-1940; 633; omslag
        - Stukken betreffende de behandeling van klachten over de wijze van begraven van de ridder P.E. Braun, 1946; 308; omslag
      - Benoeming, schorsing en ontslag, 3.2.1.2
        - Naamlijsten van erkende dragers van buitenlandse onderscheidingen, (1813) - 1825; 309; pak
        - Naamlijst van buiten Nederland gevestigde en uit de dienst ontslagen ridders, 1815; 310; stuk
        - Naamlijsten van ridders aan wie de decoraties zijn opgezonden, 1815-1821; 311; omslag
        - Stukken betreffende de advisering over het toekennen van een onderscheiding aan personen van wie hun buitenlandse onderscheidingen vervallen zijn verklaard, 1815-1822; 312; omslag
        - Stukken betreffende de advisering tot benoeming van enige militairen in de orde naar aanleiding van een expeditie tegen de Padries op Sumatra en de Chinezen op West-Borneo, 1824-1825; 313; omslag
        - Naamlijsten van uit de dienst ontslagen officieren als gevolg van de afscheiding van Zuid-Nederland, 1830; 314; omslag
        - Stukken betreffende de toekenning van een vaandel, versierd met het teken der orde, aan het Korps Marechaussee van Atjeh en Onderhoorigheden naar aanleiding van het 40-jarig bestaan, 1929-1930; 315; omslag
          Met retroactum van 1880.
        - Stukken betreffende de advisering over de toekenning van onderscheidingen op grond van getuigenverklaringen van deelnemers aan de onderdrukking van de onlusten in 1918 tussen inlanders en Chinezen te Koedoes, 1934-1935; 316; omslag
      - Riddersoldij, 3.2.1.3
        - Stukken betreffende de vaststelling van de riddersoldij voor de verschillende rangen in het Koninklijk Nederlands-Indisch Leger, 1832-1920; 317; omslag
        - Naamlijsten van ridders, van wie de soldij ten laste van de Belgische regering komt, 1839-1844; 318; omslag
        - Koninklijk Besluit betreffende de gelijkstelling van de Gouvernementsmarine aan de Europese marine met betrekking tot de riddersoldij, 1872; 319; stuk
        - Stukken betreffende het toekennen van het recht op soldij voor inlandse ambtenaren in Nederlands Indië, 1898-1911.; 320; omslag
        - Brief aan de minister van Binnenlandse Zaken betreffende aanpassing van wetten inzake de gelijkstelling van wettige en onwettige kinderen, 1989; 321; stuk
      - Kapittel in Londen, 3.2.1.4
        - Register houdende aantekening van Koninklijke Besluiten waarbij aan een onderdeel van de Krijgsmacht de Militaire Willems-Orde is verleend, 1942; 634; katern
        - Registers van ridders 3e klas en ridders 4e klas, 1942; 635; 2 katernen
        - Brievenboek, 1942; 636; katern
        - (Concept-)notulen van de Commissie Militaire Onderscheidingen tevens de functie vervullend van het Kapittel Militaire Willems-Orde te Londen, 20 maart 1942 - 1 juli 1945; 637; omslag
      - Jubilea, 3.2.1.5
        - Stukken betreffende de totstandkoming van een gedenkboek ter gelegenheid van het 125-jarig bestaan van de orde, 1938-1940; 322; omslag
        - Ingekomen en minuten uitgaande stukken met betrekking tot de herdenking 150 jaar Militaire Willems-Orde, 1964-1965; 648; omslag
        - Stukken betreffende de herdenking van het 150-jarig bestaan van de Militaire Willems-Orde, 1965; 649; omslag
        - Stukken betreffende de herdenking van het 150-jarig bestaan van de Militaire Willems-Orde, 2000; 650; omslag
        - Ingekomen en minuten uitgaande stukken met betrekking tot het gedenkboek De Militaire Willems-Orde sedert 1940, 1977-1982; 651; omslag
        - Stukken betreffende de viering van het 150-jarig bestaan van de orde, 1965; 323; omslag
        - Stukken betreffende de viering van het 175-jarig bestaan van de orde, 1989-1990; 324; omslag
    - Orde van de Nederlandse Leeuw, 3.2.2
      - Algemeen, 3.2.2.1
        - Alfabetische registers op naam van de ridders, 1815-1989; 325-328; 4 delen
          - 1815-1900, 325
          - A t/m K, 1901 - 1976, 326
          - L t/m Z, 1901 - 1976, 327
          - 1977-1989, 328
        - Inschrijvingsregisters, 1815-1989; 329-346; 18 delen
          Tot 1869 werden de verschillende onderscheidingen in hetzelfde register ingeschreven.
          - 1815-1824, 329
          - 1825-1839, 330
          - 1840-1847, 331
          - 1848-1856, 332
          - 1856-1869, 333
          - 1870 - 1936, grootkruis, 334
          - 1870 - 1922, commandeur, 335